【裁判字號】    92,竹小,203
【裁判日期】    920808
【裁判案由】    返還消費借貸款
【裁判全文】
臺灣新竹地方法院民事判決  九十二年度竹小字第二○三號
    原      告  誠泰商業銀行股份有限公司
    法定代理人  丙○○
    送達代收人  乙○○
    訴訟代理人  甲○○
    被      告  丁○○
右當事人間請求返還消費借貸款事件，本院判決如左：
    主      文
被告應給付原告新臺幣肆萬玖仟陸佰壹拾柒元，及自民國九十二年六月三日起至清償
日止，按年息百分之二十計算之利息。
訴訟費用新臺幣柒佰貳拾壹元由被告負擔。
本判決第一項得假執行。
    事實及理由
一、原告之聲明：除依職權宣告假執行外，餘如主文所示。
二、事實摘要：
  （一）原告主張被告於民國九十一年五月間與原告辦理小額循環信用借款，並簽立
        借款契約書一紙交付原告收執，另被告為方便動用款項特辦理「自動化服務
        機器」提款卡，並簽具該提款卡之約定書，雙方約定被告自九十一年五月二
        十八日起至九十二年五月二十八日止之期限內，憑被告設於原告之活期存款
        第000000000000號帳戶於新台幣（下同）五萬元之額度內循環
        借用款項，且屆期時，被告不為反對續約之意思表示並經原告審核同意者，
        得以同一內容續約一年，不另換約。並約定未依約於繳款期限前繳款或借款
        到期視為全部到期而未立即清償時，應按年息百分之二十計算利息。詎被告
        自九十二年六月三日起未依約攤還本息，經原告屢次催討無效，依上開約定
        書中「未依約攤還本息時即喪失期限利益，債務視為全部到期」之約定，原
        告得要求提前清償全部債務，至今被告尚積欠四萬九千六百一十七元，及自
        九十二年六月三日起至清償日止，按年息百分之二十計算之利息。為此，爰
        依消費借貸之法律關係提起本訴訟，請求被告給付如主文第一項所示之金額
        及利息等情。
  （二）被告則對原告主張之本金及利息均不爭執，惟以目前財務有困難，日後會按
        時繳交利息等語，資為抗辯。
三、本院之判斷：
  （一）按當事人得以合意定第一審管轄法院，民事訴訟法第二十四條第一項前段固
        定有明文；惟小額事件當事人之一造為法人或商人者，於其預定用於同類契
        約之條款，約定債務履行地或以合意定第一審管轄法院時，不適用民事訴訟
        法第十二條或第二十四條之規定，此觀同法第四百三十六條之九前段規定自
        明。查本件依據兩造簽訂之借款契約書第二十三條，雖約定有關該契約致涉
        訟者，雙方合意以台灣台北地方法院為第一審管轄法院，惟查原告係法人，
        且係以預定用於同類信用卡契約之條款為上開合意管轄之約定，而本件又係
        小額訴訟事件，參諸上開說明，自不適用民事訴訟法第二十四條合意管轄之
        約定。而被告之住所地係在新竹市○區○○街三一一巷三六弄六五號，有戶
        籍謄本一件在卷可稽，係在本院轄區，是本院對本件訴訟自有管轄權，合先
        敘明。
  （二）原告主張之上開事實，業據其提出與所述相符之借款契約書、金太郎現金卡
        領用注意事項暨申請書、交易明細表影本各一份為證，而被告復未加以爭執
        ，自堪信原告之主張為真實。被告雖以其目前財務有困難而無法繳納前開款
        項等語置辯，然其既對原告所提出之事證自承為真實，則其自應依上開約定
        條款內容繳付所積欠原告之借款及利息，其為之上開辯解，尚不足執為其毋
        庸清償本件債務之論據。從而，原告主張依消費借貸及兩造所訂契約之法律
        關係，訴請被告給付如主文第一項所示之金額及利息，洵屬有據，應予准許
        。
  （三）本件係小額訴訟事件為被告敗訴之判決，就被告敗訴部分，爰依職權宣告假
        執行，並於判決時確定本件訴訟費用額。
四、結論：本件原告之訴為有理由，依民事訴訟法第四百三十六條之二十三、第七十
    八條、第四百三十六條之十九第一項、第四百三十六條之二十，判決如主文。
中      華      民      國    九十二    年      八      月      八      日
                                  臺灣新竹地方法院新竹簡易庭
~B法      官  王鳳儀
右為正本，係照原本作成。
如對本判決上訴，須於判決送達後廿日內向本院提出上訴狀。
~B法院書記官  王恬如
中      華      民      國    九十二    年      八      月    十一      日


司法院資訊處製作；財團法人民間司法改革基金會備份。
